臺灣新北地方法院刑事判決           
111年度審交易字第141號
公  訴  人  臺灣新北地方檢察署檢察官
被      告  廖新寶


上列被告因公共危險案件，經檢察官提起公訴（111年度偵字第1
218號）後，被告於本院審理中就被訴事實為有罪之陳述，經檢
察官聲請改依協商程序而為判決，本院予以同意，判決如下：
    主  文
廖新寶犯不能安全駕駛動力交通工具罪，處有期徒刑陸月，如易
科罰金，以新臺幣壹仟元折算壹日。
    事實及理由
一、本件犯罪事實及證據，除引用檢察官起訴書之記載（如附件
    所示）外，另據被告廖新寶於本院準備程序時坦承犯行，核
    其自白，與起訴書所載事證相符，可認屬實，本案事證明確
    ，被告犯行堪予認定，應依法論科。
二、論罪科刑：
  ㈠新舊法比較：
　　按行為後法律有變更者，適用行為時之法律。但行為後之法
　　律有利於行為人者，適用最有利於行為人之法律，刑法第 2
　　條第1 項定有明文。查：被告行為後，刑法第185 條之3第1
     項業經修正，於111 年1 月28日公布施行，同年月30日生
    效。修正前刑法第185 條之3 第1 項原規定「駕駛動力交通
    工具而有下列情形之一者，處2 年以下有期徒刑，得併科20
    萬元以下罰金」，修正後為「駕駛動力交通工具而有下列情
    形之一者，處3 年以下有期徒刑，得併科30萬元以下罰金」
    ，經新舊法比較結果，以修正前之規定對被告較為有利。據
    此，被告本件犯行應依刑法第2條第1項前段規定，適用行為
    時之法律即修正前刑法第185條之3第1項之規定論處。 
　㈡故核被告所為，係犯修正前刑法第185條之3第1項第1款之吐
    氣所含酒精濃度達0.25毫克以上而駕駛動力交通工具罪。依
    認罪協商結果判決如主文所示，並諭知易科罰金之折算標準
    。
三、協商判決除有刑事訴訟法第455條之4第1項第1款於本訊問程
    序終結前，被告撤銷協商合意或檢察官撤回協商聲請者；第
    2款被告協商之意思非出於自由意志者；第4款被告所犯之罪
    非第455條之2第1項所定得以協商判決者；第6款被告有其他
    較重之裁判上一罪之犯罪事實者；第7 款法院認應諭知免刑
    或免訴、不受理者情形之一，及違反同條第2 項「法院應於
    協商合意範圍內為判決；法院為協商判決所科之刑，以宣告
    緩刑或2 年以下有期徒刑、拘役或罰金為限」之規定者外，
    檢察官與被告均不得上訴。如有前述得上訴之情形，得自收
    受判決送達之翌日起20日內，向本院提出上訴書狀，上訴於
    第二審法院，併予敘明。
四、如有上開可得上訴情形，應於收受判決送達後20日內向本院
    提出上訴書狀（應敘述具體理由並附繕本）。上訴書狀如未
    敘述理由，應於上訴期間屆滿後20日內補提理由書於本院。
據上論斷，應依刑事訴訟法第455條之2第1項、第455條之8、第4
54條、第455條，刑法第2條第1項前段、第41條第1項前段、修正
前刑法第185條之3第1項第1款，刑法施行法第1條之1第1項，判
決處刑如主文。
本案經檢察官彭毓婷偵查起訴，由檢察官黃明絹到庭執行職務。
中    華    民    國   111    年   3     月    29     日
                  刑事第二十四庭法  官  潘 長 生
以上正本證明與原本無異。
                                書記官  許 雅 琪 
中    華    民    國   111    年    3    月    29     日
附錄本案論罪科刑依據法條全文：
修正前中華民國刑法第185條之3
駕駛動力交通工具而有下列情形之一者，處2年以下有期徒刑，
得併科20萬元以下罰金：
一、吐氣所含酒精濃度達每公升零點二五毫克或血液中酒精濃度
    達百分之零點零五以上。
二、有前款以外之其他情事足認服用酒類或其他相類之物，致不
    能安全駕駛。
三、服用毒品、麻醉藥品或其他相類之物，致不能安全駕駛。
因而致人於死者，處3年以上10年以下有期徒刑；致重傷者，處1
年以上7年以下有期徒刑。
曾犯本條或陸海空軍刑法第54條之罪，經有罪判決確定或經緩起
訴處分確定，於五年內再犯第1 項之罪因而致人於死者，處無期
徒刑或5年以上有期徒刑；致重傷者，處3年以上10年以下有期徒
刑。
　
附件：
臺灣新北地方檢察署檢察官起訴書
                                     111年度偵字第1218號
　　被　　　告　廖新寶　男　45歲（民國00年0月0日生）
                        住新北市○○區○○路000號
　　　　　　　　　　　　國民身分證統一編號：Z000000000號
上列被告因公共危險案件，業經偵查終結，認應提起公訴，茲將
犯罪事實及證據並所犯法條分敘如下：
　　　　犯罪事實
一、廖新寶前因公共危險，經臺灣桃園地方法院以91年度桃交簡
    字第2549號判決判處罰金銀元15,000元確定；復因公共危險
    案件，經同法院以103年度桃交簡字第116號判決判處有期徒
    刑2月，併科罰金80,000元確定；再因公共危險案件，經臺
    灣新北地方法院以103年度交簡字第4143號判決判處有期徒
    刑4月，併科罰金10,000元確定，於民國103年9月1日易科罰
    金繳納完畢(不構成累犯)。詎猶不知悔改，於110年12月9日
    23時許起至翌(10)日3時許止，在新北市○○區○○路000號之住
    處飲用酒類後，明知酒後不得駕駛動力交通工具，仍於110年1
    2月10日11時許，騎乘車牌號碼000-0000號普通重型機車上路
    。嗣於同日11時49分許，在新北市鶯歌區中山高架橋上，與
    李沇澤所駕駛之車牌號碼000-0000號自小客車發生交通事故
    (未成傷)，經警據報後到場處理，並於同日12時1分許對其
    實施酒精檢測，當場測得吐氣所含酒精濃度測定值達每公升
    0.48毫克，始悉上情。
二、案經新北市政府警察局三峽分局報告偵辦。
　　　　證據並所犯法條
一、證據資料暨待證事實  
編號 證據名稱 待證事實 1 被告廖新寶於警詢及偵查中之自白 全部犯罪事實 2 證人李沇澤於警詢之證述、道路交通事故現場圖、現場照片18張 證明被告酒後騎車而與證人李沇澤發生交通事故之事實。 3 新北市政府警察局三峽分局酒精測定紀錄表、新北市政府警察局舉發違反道路交通管理事件通知單、新北市政府警察局吐氣酒精濃度檢測程序暨拒測法律效果確認單 證明被告酒後駕車，且其吐氣所含酒精濃度測定值達每公升0.48毫克之事實。 
二、核被告所為，係犯刑法第185條之3第1項第1款不能安全駕駛
    罪嫌。請審酌被告前曾多次犯公共危險案件，猶未思悔悟，
    且本次尚係騎乘機車失控肇事，足見其法治觀念薄弱且漠視
    用路人安全，又被告測得之吐氣酒精濃度高達每公升0.48毫
    克，請從重量刑，以昭炯戒。
三、依刑事訴訟法第251條第1項提起公訴。
　　此　致
臺灣新北地方法院
中　　華　　民　　國　 111　　年　　1 　　月　　14　　日
　　　　　　　　　　　　　　　檢　察　官  彭毓婷
本件正本證明與原本無異
中　　華　　民　　國　 111  　年　　1　 　月　　24　　日
                              書  記  官  謝佳容
附錄本案所犯法條全文
中華民國刑法第185條之3
駕駛動力交通工具而有下列情形之一者，處 2 年以下有期徒刑
，得併科 20 萬元以下罰金：
一、吐氣所含酒精濃度達每公升零點二五毫克或血液中酒精濃度
    達百分之零點零五以上。
二、有前款以外之其他情事足認服用酒類或其他相類之物，致不
    能安全駕駛。
三、服用毒品、麻醉藥品或其他相類之物，致不能安全駕駛。
因而致人於死者，處 3 年以上 10 年以下有期徒刑；致重傷者
，處 1 年以上 7 年以下有期徒刑。
曾犯本條或陸海空軍刑法第 54 條之罪，經有罪判決確定或經緩
起訴處分確定，於五年內再犯第 1 項之罪因而致人於死者，處
無期徒刑或 5 年以上有期徒刑；致重傷者，處 3 年以上 10 年
以下有期徒刑。